臺灣桃園地方法院刑事判決　　　　　　　100年度訴字第519號
公　訴　人　臺灣桃園地方法院檢察署檢察官
被　　　告　楊萬馨
選任辯護人　林曜辰律師
上列被告因違反槍砲彈藥刀械管制條例等案件，經檢察官提起公
訴（99年度偵字第5939號），本院判決如下：
    主  文
楊萬馨未經許可，持有可發射子彈具有殺傷力之改造手槍，處有
期徒刑參年肆月，併科罰金新臺幣陸萬元，罰金如易服勞役，以
新臺幣壹仟元折算壹日。扣案如附表編號1 至編號4 所示之物，
均沒收。又對於公務員依法執行職務時，施強暴，處有期徒刑壹
年。應執行有期徒刑肆年，併科罰金新臺幣陸萬元，罰金如易服
勞役，以新臺幣壹仟元折算壹日。扣案如附表編號1 至編號4 所
示之物，均沒收。
    事  實
一、楊萬馨明知可發射子彈具有殺傷力之改造手槍、子彈、屬彈
    藥主要組成零件之火藥，分別屬於槍砲彈藥刀械管制條例第
    4 條第1 項第1 款、第2 款、第2 項前段所管制之違禁物，
    非經主管機關許可，不得非法持有。竟仍基於持有之故意，
    於民國99年1 月20日晚間8 時許，在桃園縣觀音鄉某不詳地
    點，向真實年籍姓名不詳綽號「阿東」之男子，以新臺幣（
    下同）3 萬元之對價，購買如附表編號1 所示具有殺傷力之
    仿WALTHER 廠PPK/S 型半自動手槍換裝土造金屬槍管製成之
    改造手槍1 支（槍枝管制編號為0000000000號，含彈匣1 個
    ）、編號2 所示具有殺傷力之8.8 ±0.5mm 非制式子彈10顆
    、編號3 所示屬彈藥主要組成零件之黑色火藥1 包（毛重2.
    9 公克）、編號4 所示屬彈藥主要組成零件之黑色火藥1 罐
    （毛重49.8公克），而持有之。嗣於99年2 月23日下午4 時
    許，在桃園縣新屋鄉九斗村上青埔52之18號前，駕駛車牌號
    碼為6457-KR 號（本案起訴書及卷內筆錄誤繕為6457-KV 號
    ）自用小客車之員警欲對楊萬馨實施查緝（楊萬馨前涉犯竊
    盜罪而經本院發布通緝），且下車表明身分，楊萬馨為規避
    查緝，竟基於對於依法執行職務之公務員施強暴之故意，駕
    駛其所有車牌號碼為8753-VZ 號自用小客車，以加速倒車的
    方式，衝撞員警所駕駛之車牌號碼為6457-KR 號自用小客車
    前車頭，企圖藉此一強暴方式自上址逃逸，其後因員警對空
    鳴槍示警，始將楊萬馨當場逮捕，復經搜索楊萬馨所駕駛及
    所有車牌號碼為8753-VZ 號自用小客車，扣得其置於該車輛
    內而持有之如附表編號1 所示具有殺傷力之改造手槍1 支、
    編號2 所示具有殺傷力之非制式子彈10顆、編號3 所示黑色
    火藥1 包、編號4 所示黑色火藥1 罐（另經警扣得如附表編
    號5 所示無殺傷力之子彈8 顆及編號6 所示之物，與本案無
    涉，又經警扣得如附表編號7 所示之物而涉嫌違反毒品危害
    防制條例部分，由檢察官另行偵辦），而查悉上情。
二、案經桃園縣政府警察局龜山分局報請臺灣桃園地方法院檢察
    署檢察官偵查起訴。
    理  由
一、證據能力之說明：
  (一)按被告之自白，非出於強暴、脅迫、利誘、詐欺、疲勞訊問
    、違法羈押或其他不正之方法，且與事實相符者，得為證據
    ，刑事訴訟法第156 條第1 項定有明文。本案被告及辯護人
    對被告於警詢時及偵查中所為不利於己陳述之證據能力均無
    意見，且本院亦查無有何以不正之方法取得該陳述，而悖於
    被告自由意志之情事，是被告於警詢時及偵查中所為不利於
    己之陳述得為證據。
  (二)按被告以外之人於審判外之言詞或書面陳述，除法律有規定
    者外，不得作為證據；被告以外之人於審判中有滯留國外或
    所在不明而無法傳喚或傳喚不到之情形，其於檢察事務官、
    司法警察官或司法警察調查中所為之陳述，經證明具有可信
    之特別情況，且為證明犯罪事實之存否所必要者，得為證據
    ，同法第159 條第1 項、第159 條之3 第3 款分別定有明文
    。查證人鄧靜怡於警詢時所為之陳述固係被告以外之人於審
    判外之言詞陳述，本不得作為證據使用，惟該證人於本院審
    判程序經傳喚、拘提均未到庭，且其於警詢時所為之陳述係
    甫於本案犯罪行為發生後即作成，復查無員警有何以不正之
    方法取得該陳述之情事，應具有可信之特別情況，且其陳述
    涉及妨害公務罪之構成要件，為證明犯罪事實之存否所必要
    ，故具有證據能力。
  (三)按被告以外之人於審判外之陳述，雖不符前4 條（即刑事訴
    訟法第159 條之1 至第159 條之4 ）之規定，而經當事人於
    審判程序同意作為證據，法院審酌該言詞陳述或書面陳述作
    成時之情況，認為適當者，亦得為證據，同法第159 條之5
    第1 項定有明文。查被告及辯護人對卷附職務報告書、桃園
    縣政府警察局槍枝初步檢視報告表、內政部警政署刑事警察
    局99年4 月21日刑鑑字第0990026703號鑑定書、100 年3 月
    15日刑偵五字第1000035013號鑑驗通知書等被告以外之人於
    審判外之書面陳述之證據能力均不爭執，且審酌該書面陳述
    作成時之情況，亦查無有何不當情形，是依傳聞法則例外之
    「同意性」及「適當性」要件，上開證據均具有證據能力。
  (四)卷附扣案改造手槍、子彈、火藥之照片、案發現場及車損之
    照片、案發當時員警所穿著防彈背心之照片，核屬書證性質
    ，均與本案事實具有自然關聯性，亦無事證足認有經偽造、
    變造等不法取得之情事，是經本院依同法第165 條踐行書證
    之調查程序後，皆具有證據能力。
  (五)按檢察官、檢察事務官、司法警察官或司法警察逮捕被告、
    犯罪嫌疑人或執行拘提、羈押時，雖無搜索票，得逕行搜索
    其身體、隨身攜帶之物件、所使用之交通工具及其立即可觸
    及之處所，同法第130 條定有明文。查被告及辯護人固辯以
    ：本案查扣如附表編號1 至編號4 所示之改造手槍、子彈、
    火藥實未經被告同意搜索而取得，亦不符合附帶搜索之緊急
    情況要件云云。惟查，縱使上開物證實際上非經被告自願受
    搜索而取得，不符合同法第131 條之1 同意搜索之要件，然
    被告既經本院發布通緝，員警依法自得逕行逮捕之，且依前
    揭同法第130 條之規定，得於逮捕被告時逕行搜索其所使用
    之交通工具即車牌號碼為8753-VZ 號自用小客車。復衡諸本
    案事發當時情形，被告固業經員警制伏逮捕，惟其所駕駛之
    上開車輛之車廂或後行李箱不無可能藏匿共犯，隨時有攻擊
    員警或湮滅證據之風險，且被告若掙脫逮捕，甚可能駕駛上
    開車輛逃匿無蹤，故為避免此等風險及即時保全證據起見，
    員警於逮捕被告之同時，逕行搜索上開車輛，實屬合法之附
    帶搜索，從而扣得之如附表編號1 至編號4 所示之改造手槍
    、子彈、火藥亦係經合法程序取得之物證，是堪認均具有證
    據能力。
二、犯罪事實之認定：
  (一)訊據被告楊萬馨對於前揭犯罪事實中故意持有如附表編號1
    所示具有殺傷力之改造手槍1 支、編號2 所示具有殺傷力之
    非制式子彈10顆、編號3 所示黑色火藥1 包、編號4 所示黑
    色火藥1 罐部分於本院審理中坦承不諱，核與其於警詢時、
    偵查中所述合致，並有扣案如附表編號1 至編號4 所示之改
    造手槍、子彈、火藥等物，及職務報告書、桃園縣政府警察
    局槍枝初步檢視報告表、上開改造手槍、子彈、火藥之照片
    等可資佐證（參見偵查卷第7 頁、第42頁至第43頁、第45頁
    至第50頁）。又經送內政部警政署刑事警察局鑑定結果，為
    警查扣如附表編號1 所示之改造手槍1 支，認係改造手槍，
    由仿WALTHER 廠PPK/S 型半自動手槍製造之槍枝WALTHER 廠
    PPK/S 型半自動手槍製造之槍枝，換裝土造金屬槍管而成，
    擊發功能正常，可供擊發適用子彈使用，認具殺傷力；編號
    2 所示具有殺傷力之非制式子彈10顆，認均係非制式子彈，
    由金屬彈殼組合直徑8.8 ±0.5mm 金屬彈頭而成，採樣5 顆
    試射，可擊發，認均具殺傷力等情，有該局99年4 月21日刑
    鑑字第0990026703號鑑定書1 份在卷可稽。另如附表編號3
    所示黑色火藥1 包、編號4 所示黑色火藥1 罐，均檢出過氯
    酸鉀、硝酸鉀、碳粉等成分，認係煙火類火藥成分，依據內
    政部86年11月24日台（86）內警字第8670683 號公告，火藥
    為炸彈、爆裂物之主要組成零件，係屬槍砲彈藥刀械管制條
    例所列管，亦有該局100 年3 月15日刑偵五字第1000035013
    號鑑驗通知書1 紙附卷可憑（參見偵查卷第77頁至第78頁、
    第93頁）。是堪認被告此部分犯行之自白與事實相符，而足
    採信。
  (二)訊據被告於本院審理時矢口否認有何前揭犯罪事實中故意妨
    害公務部分之犯行，其辯稱：當時伊已經回到家門口車庫，
    伊打開鐵門要倒車入庫時就看到好幾個人衝出來，伊根本不
    知道是怎麼回事，才踩油門撞到警察的車子，伊當時是要倒
    車入庫，伊車輛並無倒車雷達，倒車時亦未看後照鏡，一倒
    退就撞到警察的車子，伊才知道後面有1 台車子，伊並沒有
    想要衝撞員警云云。其辯護人亦辯稱：無法排除係被告倒車
    不慎撞擊外觀為民車之偵防車，故被告無妨害公務之行為云
    云。惟查：
  1.被告前於警詢時供述：當時伊駕駛車牌號碼為8753-VZ 號自
    用小客車載伊女朋友鄧靜怡正要返家，警方前來盤查伊，伊
    一時緊張就倒車撞到警方車牌號碼為6457-KR 號自用小客車
    ，警方就開槍警告等語（參見偵查卷第14頁），此等供述內
    容顯與前揭其於本院審理時所為之抗辯有所出入。又證人即
    被告女友鄧靜怡於警詢時證述：伊搭乘被告所駕駛之車牌號
    碼為8753-VZ 號自用小客車回到桃園縣新屋鄉九斗村上青埔
    52之18號租屋處，正要倒車進入車庫時，約7 、8 名警察就
    駕駛綠色廂型車堵住伊等的車子，被告就駕車倒退想要逃掉
    ，而撞擊警方停於現場之綠色廂型車，並造成該車前端嚴重
    毀損，此時警方立刻下車並開槍制止等語（參見偵查卷第33
    頁）。依卷附現場照片所示，當時員警所駕駛之車牌號碼為
    6457-KR 號自用小客車固為藍色，而非如該證人所述為綠色
    ，惟此等關於顏色描述之些微誤差，尚不影響其證述之證明
    力。而上開被告於警詢時之供述與該證人同於警詢時之證述
    ，就「被告先知悉員警對其為查緝，再倒車撞擊員警所駕駛
    車牌號碼為6457-KR 號自用小客車」此一核心事實部分大致
    相符。
  2.復經證人即本案事發當時參與查緝被告之警員黃文威於本院
    審理時到庭具結後證稱：不確定有幾個人去，但有超過10個
    人，有3 部車去，其中被撞的那1 部是休旅車，另外2 台是
    偵防車，是同時去；該處為死巷，當時有2 部車停在住家對
    面廣場，前往前就知道被告的車號，停在廣場可以看到被告
    的車輛，被撞休旅車停在外面的道路，看到被告車輛開回來
    ，伊等的偵防車外觀看起來是民車，就跟在被告後面，等到
    被告到他家停車時，伊等的車停在他後面，人員就下車，那
    時候伊等得到情資知道他持有槍枝，所以出勤時每個人都有
    穿防彈衣，防彈衣上有「警察」2 個字，伊等下車之後喝令
    被告下車，被告不願意下車，遲疑3 至5 秒後他就倒車撞伊
    等的偵防車，被撞的車在被告的後面，車裡的警察有下車到
    他車子的右前方，有持槍並表示是警察喝令被告下車，伊在
    廣場的另1 台車上，下車衝到他車子的左前方，也是持槍喝
    令被告下車，伊等認為被告坐在車內應該聽得到，雖然當時
    車窗沒有搖下來，但伊等每個人喊得都很大聲，而且被告有
    遲疑3 至5 秒才倒車；下車去喝令被告下車時有敲被告車窗
    ，伊記得有用手勢指揮被告下車；被告第1 次停車的時候，
    沒有要倒車，他車一停下來，伊等人就過去了，他是看到伊
    等之後，伊等喝令他下車，他遲疑3 至5 秒後才倒車，他本
    來車就停好了，伊還有聽到排檔的聲音；被告第1 次衝撞時
    ，伊不確定開槍了沒，衝撞完後他又往前，伊開槍，開完槍
    後他又往後，伊等又喝令他下車，有喝令「警察，下車」，
    伊等槍枝都不可能比著被告，是成45度角對著地上，當時被
    告坐在車上，伊沒有出示證件，其他同事伊不確定，但伊非
    常確定被告知道是警察，伊等都穿著防彈背心，防彈背心上
    有很清楚螢光字，很大兩個字「警察」；伊印象中被告倒車
    衝撞2 次，第1 次往後撞，很快往前開，伊的下意識反應他
    要衝撞伊等，伊跟葉禎（即另名參與查緝之警員）就趕快開
    槍射擊他的輪胎，他車子又往後倒，撞到後面的偵防車，但
    這次撞擊力量沒有那麼大，然後就停住了，倒車2 次都是撞
    到車頭；被告車輛第1 次衝撞之力道，是有踩油門的加速，
    撞擊時附近住戶還有出來看，因為加油聲跟撞擊聲音都很大
    ，而且第1 次衝撞時把休旅車的水箱撞破，現場冒出水氣，
    感覺現場狀況蠻急迫的，且伊等開完槍之後還有倒車，但力
    道比較小；伊等的車子停在被告後方，就是準備防堵被告倒
    車逃走，而當時下車喝令被告下車的警員大部分應該是集中
    在車前方及兩側，依當時天色及伊等所站的位置，伊認為被
    告應該沒有理由會看不見外面有人叫他下車等語（參見本院
    卷第45頁正面至第47頁背面、第49頁背面、第51頁背面）。
    本院審酌該證人業經具結，如有虛偽陳述須受刑法偽證罪之
    重典，且其係就案發當日之親身經驗作證，證詞內容就其目
    擊事發經過敘述詳細，亦與其先前所製作之職務報告書並無
    扞格，又該證人與被告原不相識，本無怨恨仇隙，僅因本案
    執行勤務而與被告有所接觸，應無故意設詞誣陷被告，而招
    致偽證罪責之可能及必要，故認該證人之證述應屬可信。
  3.辯護人固辯以：證人鄧靜怡前揭證述內容係被告倒車造成損
    害後，警方才下車並開槍制止，與證人黃文威所證述於被告
    倒車前，警方已經包圍被告有所不同云云。惟查，依證人黃
    文威之證述：「伊等的車停在他後面，人員就下車…，伊等
    下車之後喝令被告下車，被告不願意下車，遲疑3 至5 秒後
    他就倒車撞伊等的偵防車，被撞的車在被告的後面，車裡的
    警察有下車到他車子的右前方，有持槍並表示是警察喝令被
    告下車，伊在廣場的另1 台車上，下車衝到他車子的左前方
    ，也是持槍喝令被告下車」，可知於案發當時有多位員警到
    場，且係依被告倒車衝撞前及衝撞後之時間順序及緊急程度
    ，分批下車圍捕被告，故得認黃文威上開證述內容，與前揭
    被告於警詢時所供述「警方前來盤查伊，伊一時緊張就倒車
    撞到警方車牌號碼為6457-KR 號自用小客車」、證人鄧靜怡
    於警詢時所證述「被告就駕車倒退想要逃掉，而撞擊警方停
    於現場之綠色廂型車，並造成該車前端嚴重毀損，此時警方
    立刻下車並開槍制止」，應僅係所著眼時間順序上之差異，
    尚難謂其間有何衝突之處。
  4.再者，本院審酌被告前確涉犯竊盜罪而經本院發布通緝，有
    臺灣高等法院被告前案紀錄表附卷可參（參見本院卷第13頁
    背面），警方本得依刑事訴訟法第87條之規定逕行逮捕被告
    ，故本案員警對於被告查緝圍捕，實屬公務員依法執行職務
    之行為。另依卷附於查緝被告當時員警均穿著之防彈背心之
    照片所示（參見本院卷第67頁），其上所載「警察」2 字甚
    屬醒目，復依員警所駕駛車牌號碼為6457-KR 號自用小客車
    之車損照片所示（參見偵查卷第60頁），可知該車輛在被告
    倒車衝撞下，前車頭受損情形甚為嚴重。加之依被告黃文威
    所證述，當時員警除均有穿著上開記載「警察」2 字之防彈
    背心外，亦有大聲喝令「警察，下車」，並以手勢指揮被告
    下車，故被告實無可能對於員警之查緝行為無所知悉；又被
    告固辯以：伊車輛並無倒車雷達，倒車時亦未看後照鏡，一
    倒退就撞到警察的車子，伊才知道後面有1 台車子云云，惟
    依一般經驗法則，駕駛人如欲倒車，為避免發生意外，焉有
    在未裝置倒車雷達之情形下，亦未看後照鏡以確認後方狀況
    之理，是被告前揭於本院審理時所為之抗辯，俱屬臨訟卸責
    之詞，並不足取。依前述一切事證，堪以認定於本案事發當
    時，被告明知在其後方駕駛車牌號碼為6457-KR 號自用小客
    車之員警欲對其實施查緝，為規避查緝，故意駕駛其所有車
    牌號碼為8753-VZ 號自用小客車，以加速倒車的方式，衝撞
    員警所駕駛之車牌號碼為6457-KR 號自用小客車前車頭，企
    圖藉此一強暴行為逃逸。
  5.至證人黃文威固證述：伊印象中被告倒車衝撞2 次，第1 次
    往後撞，很快往前開，伊的下意識反應他要衝撞伊等，伊跟
    葉禎就趕快開槍射擊他的輪胎，他車子又往後倒，撞到後面
    的偵防車，但這次撞擊力量沒有那麼大，然後就停住了；伊
    等開完槍之後還有倒車，但力道比較小等語，惟被告該第2
    次倒車行為之撞擊力量客觀上既顯然不及第1 次衝撞，則該
    第2 次倒車行為是否與第1 次倒車行為同係基於故意妨害公
    務之故意，又是否得同樣認定已達施強暴之程度，皆有疑義
    ，則依罪疑惟輕原則，尚難遽指被告該第2 次倒車之行為於
    本案亦成立妨害公務之犯行，附此敘明。
  (三)綜上所述，被告前揭故意持有如附表編號1 至編號4 所示改
    造手槍、子彈、火藥，及對於員警依法執行職務之行為施強
    暴之事實，均業經本院認定綦詳，是本案事證明確，被告犯
    行皆堪信實。
三、論罪科刑部分：
  (一)按刑法第135 條第1 項之罪，以對於公務員依法執行職務時
    施強暴脅迫為要件。此之所謂施強暴，不以對於公務員之身
    體直接實施暴力為限，凡以公務員為目標，而對物或對他人
    施暴力，其結果影響及於公務員之執行職務者，亦屬之（最
    高法院84年度台非字第333 號裁判要旨可資參照）。查本案
    被告楊萬馨倒車衝撞員警所駕駛之車牌號碼為6457-KR 號自
    用小客車前車頭，而對該車輛施以暴力，並致該車輛受損嚴
    重，其結果應有影響於員警執行查緝之職務。是核被告所為
    ，係犯槍砲彈藥刀械管制條例第8 條第4 項未經許可持有可
    發射子彈具有殺傷力之改造槍枝罪、同條例第12條第4 項未
    經許可持有子彈罪、第13條第4 項未經許可持有彈藥之主要
    組成零件罪，及刑法第135 條第1 項妨害公務罪。
  (二)按對於未發覺之罪自首而受裁判者，得減輕其刑，但有特別
    規定者，依其規定，刑法第62條定有明文。復按犯本條例之
    罪自首，並報繳其持有之全部槍砲、彈藥、刀械者，減輕或
    免除其刑，槍砲彈藥刀械管制條例第18條第1 項前段有特別
    規定。又刑法自首，乃為使犯罪事實易於發覺並節省訴訟資
    源，如犯罪之人在犯罪未發覺前，向該管公務員表明其犯罪
    事實，而接受裁判時，即構成得減輕其刑條件，至於自首之
    犯人是否真心悔悟，與自首減刑條件之構成無關（最高法院
    98年度台上字第2371號裁判要旨可資參照）。惟所謂發覺，
    不以有偵查犯罪之機關或人員確知其人犯罪無誤為必要，僅
    須有確切之根據得為合理之可疑者，亦屬發覺（最高法院97
    年度台上字第5969號裁判要旨可資參照）。查被告及辯護人
    固辯以：被告於本案就持有如附表編號1 至編號4 所示改造
    手槍、子彈、火藥之犯行部分應符合自首之要件云云，惟經
    證人黃文威於本院審理時證稱：伊在職務報告寫說被告擁槍
    自重，這是偵查隊掃黑組在伊等出門前就告訴伊等的，因為
    當時交代還要穿防彈背心，平常出勤只會帶著但不會直接穿
    在身上，伊記得那天伊等全程都有穿著，伊執行職務不常穿
    防彈衣，惟執行逮捕勤務認為有危險時會穿防彈衣，本件是
    因為之前的情資認為被告有槍，就是要出勤辦理查緝槍枝的
    勤務，所以當然會穿防彈衣，本件所有查緝人員都有穿防彈
    背心，包括從被撞車輛下來的人員；被告到伊等在搜索時，
    他說沒有關係你們看，伊在搜索後車箱，他還說沒有「鐵仔
    」（就是手槍），真的沒有，伊等開始搜索，伊把連備胎那
    層翻開並說遇到巴結一點（台語），伊的意思就是指還沒有
    搜到前就趕快承認，不要搜到就來不及，他才告訴伊等在哪
    裡，其實就在備胎下，當時也已經把備胎翻起來了；伊掀開
    備胎隔板時雖沒有看到槍，要掀起備胎才會看到，但只差掀
    輪胎的動作，亦即掀起隔板看到的是備胎，伊的目的是接著
    要翻開備胎看底下有沒有藏槍枝，且備胎掀開來明顯可以看
    到槍枝，也是因為伊等確定情資來源表示被告擁有槍枝，所
    以於搜到毒品後才不罷手，會一再追問被告並執行搜索等語
    （參見本院卷第47頁正面、第48頁背面至第49頁正面、第50
    頁正面、第51頁正面）。依上開證人之證述，可知員警對於
    被告為查緝前，即已接獲確定情資得悉其擁有槍枝，從而全
    員皆穿著防彈背心嚴陣以待，得認警方就被告此部分之犯行
    已有確切之根據而得為合理之可疑；再者，直至員警搜索至
    被告所駕駛車牌號碼為8753-VZ 號自用小客車之後車箱備胎
    層，僅差掀起該備胎之動作，被告方坦承本案查扣之改造手
    槍等物品在該備胎下方，然其至此一時點始表明犯罪事實，
    對於節省偵查資源及程序耗費助益極微，實屬無益且無誠意
    。是依前揭規定及說明，尚難認被告就此部分之犯行符合自
    首之要件。
  (三)被告以一行為同時觸犯未經許可持有可發射子彈具有殺傷力
    之改造槍枝罪、未經許可持有子彈罪、未經許可持有彈藥之
    主要組成零件罪，應依刑法第55條想像競合犯之規定，從較
    重之未經許可持有可發射子彈具有殺傷力之改造槍枝罪處斷
    。又被告所犯上開3 罪與其所犯之妨害公務罪間，犯意各別
    ，行為互殊，應予分論併罰。
  (四)末審酌被告年值青壯，智識能力非顯著欠缺，當知非法持有
    改造槍枝、子彈、火藥等違禁物係嚴重觸法行為，竟無視法
    律規定而持有之，對社會治安造成潛在危害，亦足以滋生其
    他犯罪而損及公益，且於員警對其依法查緝時，為圖逃脫，
    竟倒車衝撞員警所駕駛之車輛，而對員警之執法安全造成相
    當程度之威脅，然被告迭於警詢、偵查、審理時坦承其有持
    有改造槍枝、子彈、火藥之犯行，且其被查獲持有扣案違禁
    物之數量尚屬非鉅，就其衝撞行為所造成車牌號碼為6457-K
    R 號自用小客車之損害亦已達成和解，復衡酌其犯罪動機、
    目的、手段等一切情狀，量處如主文所示之刑，並就併科罰
    金之部分，諭知如易服勞役之折算標準，以資懲儆。另扣案
    如附表編號1 至編號4 所示之改造手槍、子彈、火藥，均為
    槍砲彈藥刀械管制條例所列管之違禁物，應依刑法第38條第
    1 項第1 款、第2 項之規定，均宣告沒收之。至案發當時被
    告所駕駛之車牌號碼為8753-VZ 號自用小客車固係供其犯妨
    害公務罪所用之物，且為其所有，惟本院審酌該車輛之價值
    及被告所犯妨害公務罪之犯罪情節、罪刑高度等情事，認依
    比例原則，尚無沒收之必要，爰不予諭知沒收該車輛。
據上論斷，應依刑事訴訟法第299 條第1 項前段，槍砲彈藥刀械
管制條例第8 條第4 項、第12條第4 項、第13條第4 項，刑法第
第11條前段、135 條第1 項、第55條、第42條第3 項、第38條第
1 項第1 款、第51條第5 款，刑法施行法第1 條之1 第1 項、第
2 項前段，判決如主文。
本案經檢察官張姿倩到庭執行職務。
中    華    民    國   100    年    9     月    30    日
                  刑事第六庭  審判長法  官  錢建榮
                                    法  官  游智棋
                                    法  官  吳元曜
以上正本證明與原本無異。
如不服本判決應於收受判決後10日內向本院提出上訴書狀，並應
敘述具體理由。其未敘述上訴理由者，應於上訴期間屆滿後20日
內向本院補提理由書( 均須按他造當事人之人數附繕本) 「切勿
逕送上級法院」。
                                     書記官  蔡紫凌
中    華    民    國   100    年    9     月    30    日
附錄論罪科刑法條：
槍砲彈藥刀械管制條例第8條
未經許可，製造、販賣或運輸鋼筆槍、瓦斯槍、麻醉槍、獵槍、
空氣槍或第 4 條第 1 項第 1 款所定其他可發射金屬或子彈具
有殺傷力之各式槍砲者，處無期徒刑或 5 年以上有期徒刑，併
科新臺幣 1 千萬元以下罰金。
未經許可，轉讓、出租或出借前項所列槍枝者，處 5 年以上有
期徒刑，併科新臺幣 1 千萬元以下罰金。
意圖供自己或他人犯罪之用，而犯前二項之罪者，處無期徒刑或
7 年以上有期徒刑，併科新臺幣 1 千萬元以下罰金。
未經許可，持有、寄藏或意圖販賣而陳列第 1 項所列槍枝者，
處 3 年以上 10 年以下有期徒刑，併科新臺幣 7 百萬元以下罰
金。
第 1 項至第 3 項之未遂犯罰之。
犯第 1 項、第 2 項或第 4 項有關空氣槍之罪，其情節輕微者
，得減輕其刑。
槍砲彈藥刀械管制條例第12條
未經許可，製造、販賣或運輸子彈者，處 1 年以上 7 年以下有
期徒刑，併科新台幣 500 萬元以下罰金。
未經許可，轉讓、出租或出借子彈者，處 6 月以上 5 年以下有
期徒刑，併科新台幣 300 萬元以下罰金。
意圖供自己或他人犯罪之用，而犯前二項之罪者，處 3 年以上
10 年以下有期徒刑，併科新台幣 700 萬元以下罰金。
未經許可，持有、寄藏或意圖販賣而陳列子彈者，處 5 年以下
有期徒刑，併科新台幣 300 萬元以下罰金。
第 1 項至第 3 項之未遂犯罰之。
槍砲彈藥刀械管制條例第13條
未經許可，製造、販賣或運輸槍砲、彈藥之主要組成零件者，處
 3 年以上10 年以下有期徒刑，併科新台幣 700 萬元以下罰金
。
未經許可，轉讓、出租或出借前項零件者，處 1 年以上 7 年以
下有期徒刑，併科新台幣 500 萬元以下罰金。
意圖供自己或他人犯罪之用，而犯前 2 項之罪者，處 5 年以上
有期徒刑，併科新台幣 1000 萬元以下罰金。
未經許可，持有、寄藏或意圖販賣而陳列第 1 項所列零件者，
處 6 月以上5 年以下有期徒刑，併科新台幣 300 萬元以下罰金
。
第 1 項至第 3 項之未遂犯罰之。
中華民國刑法第135條
（妨害公務執行及職務強制罪）
對於公務員依法執行職務時，施強暴脅迫者，處 3 年以下有期
徒刑、拘役或 3 百元以下罰金。
意圖使公務員執行一定之職務或妨害其依法執行一定之職務或使
公務員辭職，而施強暴脅迫者，亦同。
犯前二項之罪，因而致公務員於死者，處無期徒刑或 7 年以上
有期徒刑；致重傷者，處 3 年以上、 10 年以下有期徒刑。
┌───────────────────────────────────┐
│附表：                                                                │
├──┬───────┬──────┬───────┬─────────┤
│編號│  名      稱  │  數    量  │  有無殺傷力  │   備         註  │
├──┼───────┼──────┼───────┼─────────┤
│ 1  │改造手槍      │1 支        │有（註一）    │槍枝管制編號：    │
│    │              │            │              │0000000000號      │
│    │              │            │              │（含彈匣1 個）    │
├──┼───────┼──────┼───────┼─────────┤
│ 2  │子彈          │10顆        │有（註二）    │其中5 顆於鑑定時試│
│    │              │            │              │射完畢，均不具子彈│
│    │              │            │              │功能。            │
├──┼───────┼──────┼───────┼─────────┤
│ 3  │黑色火藥      │1 包        │              │檢出過氯酸鉀、硝酸│
│    │              │（毛重2.9 公│              │鉀、碳粉等煙火類火│
│    │              │克）        │              │藥成分            │
├──┼───────┼──────┼───────┼─────────┤
│ 4  │黑色火藥      │1 罐        │              │同上              │
│    │              │（毛重49.8公│              │                  │
│    │              │克）        │              │                  │
├──┼───────┼──────┼───────┼─────────┤
│ 5  │子彈          │8 顆        │無（註二）    │無                │
│    │              │            │              │                  │
│    │              │            │              │                  │
├──┼───────┼──────┼───────┼─────────┤
│ 6  │子彈彈殼      │1 顆        │              │無                │
│    │底火          │1 包（19個）│              │                  │
│    │無線電        │1 台        │              │                  │
├──┼───────┼──────┼───────┼─────────┤
│ 7  │第一級毒品海洛│13包（含袋毛│              │無                │
│    │因            │重11.63 公克│              │                  │
│    │              │）          │              │                  │
│    │第二級毒品安非│6 小包（含袋│              │                  │
│    │他命          │毛重32.49 公│              │                  │
│    │              │克）        │              │                  │
│    │海洛因殘渣袋  │1 包        │              │                  │
│    │藥夾          │1 支        │              │                  │
│    │電子磅秤      │1 台        │              │                  │
│    │分裝夾鏈袋    │1 包        │              │                  │
├──┴───────┴──────┴───────┴─────────┤
│註一：送鑑手槍1 支（槍枝管制編號為0000000000號），認係改造手槍，由仿  │
│      WALTHER 廠PPK/S 型半自動手槍製造之槍枝，換裝土造金屬槍管而成，擊│
│      發功能正常，可供擊發適用子彈使用，認具殺傷力。                  │
│註二：送鑑子彈18顆，其中10顆認均係非制式子彈，由金屬彈殼組合直徑8.8± │
│      0.5mm 金屬彈頭而成，採樣5 顆試射，可擊發，認均具殺傷力。另8 顆認│
│      均係非制式子彈，由金屬彈殼組合直徑8.1 ±0.5mm 金屬彈頭而成，採樣│
│      3 顆試射，無法擊發，認不具殺傷力。                              │
│                                                                      │
│（參見內政部警政署刑事警察局99年4 月21日刑鑑字第0990026703號鑑定書、  │
│100 年3 月15日刑偵五字第1000035013號鑑驗通知書，偵查卷宗第77頁至第78頁│
│、第93頁）                                                            │
└───────────────────────────────────┘